# 结构性存款

提问人：liu0bin0 时间：2020-04-08 11:25:55
陈版主好：杭州银行“添利宝”结构性存款，是指在普通存款基础上嵌入某种金融衍生工具，通过与黄金价格挂钩，使存款人在承担一定风险的基础上获得更高收益的保本浮动收益型存款产品。产品投资期限 91 天。
这里的结构性存款应该按 什么核算，是交易性金融资产吗，还是其他货币资金，还是银行存款，存款利息收入计入投资收益or利息收入。

回答人：chenyiwei
结构性存款属于包含嵌入衍生工具的混合工具，其合同现金流量特征不满足“本金+利息”的要求，因此在新准则下默认作为“以公允价值计量且其变动计入损益的金融资产”，列报为交易性金融资产。
如果在产品设计时，其对应挂钩变量的波动范围设置得很宽，从而在该结构性存款的存续期内（或合同约定的观察期或观察日）几乎不可能出现挂钩变量波动到设定范围之外的情况，即嵌入衍生工具对合同现金流量特征几乎不产生影响，则此时可以将其视同为以摊余成本计量的金融资产，在货币资金中列报，核算方式同一般定期存款。

提问人：呼叫帮助 时间：2020-04-09 22:53:43
陈版，在实际操作中我们怎么审核其对应挂钩变量的波动范围设置得很宽，从而在该结构性存款的存续期内（或合同约定的观察期或观察日）几乎不可能出现挂钩变量波动到设定范围之外的情况，即嵌入衍生工具对合同现金流量特征几乎不产生影响？

回答人：chenyiwei
一般根据常识就很容易判断。如果根据常识难以判断，就认为这一点不成立。